# 关于续租的会计处理

提问人：半梦灬 时间：2022-11-07 14:23:52
被审计单位申报期为 2020 年、 2021 年、 2022 年三年，股改基准日为 2022 年 10 月 31 日
被审计单位原有一项 2021 年 12 月至 2022 年 12 月的租赁，在初始计量该项使用权资产时无法预计被审计单位是否会使用续租选择权，在 2022 年 11 月时，该项租赁续租半年至 2023 年 6 月（租金涨价、租赁地点及其他条款未发生变动），仍然无法预计 2023 年 6 月是否会进行续租，现有以下疑问
1.在股改基准日的财务数据中是否应该考虑该事项的影响；
2.对于续租事项如何进行会计处理，是将续租作为一项短期租赁处理，还是按照租赁变更确认未来半年的租赁负债和使用权资产；
3.在 2021 年的财务数据中是否应该考虑该事项。

回答人：chenyiwei
1 、因为续租是发生在 2022 年 11 月，距离股改基准日也不远，需要考虑是否在股改基准日已经就续租的条款基本达成一致，后面 11 月只是签约落实。如果是，则在股改基准日报表中需考虑续租作为租赁变更的影响。
2 、由于续租时，剩余租赁期不足一年，故也可以接受简化处理，即作为短期租赁处理。但需关注，该场地的租赁期是否已经多次延长，结合以往历史经验和其他相关信息考虑后续继续续租的可能性。
3 、与 1 采用相同原则处理。